th: สุขภาพและความงาม > ผลิตภัณฑ์ดูแลส่วนบุคคล > การดูแลผม > หมวกอบไอน้ำและความร้อนสำหรับผม: หมวกอบผมไฟฟ้า; เครื่องอบไฟเครื่องอบไอน้ำสำหรับผม
ko: 건강/미용 > 개인 미용/위생 용품 > 모발 관리 > 헤어 스티머/전기 헤어캡: 헤어 히팅 캡; 헤어 스티머
ro-RO: Sănătate și frumusețe > Îngrijire personală > Îngrijirea părului > Aparate de aburi pentru păr și capișoane pentru tratamente la cald: Căști termice pentru păr; Aparate cu abur pentru păr
pt-BR: Saúde e beleza > Cuidados pessoais > Cuidados com os cabelos > Toucas térmicas: Toucas térmicas capilares; Vaporizadores capilares
en: Health & Beauty > Personal Care > Hair Care > Hair Steamers & Heat Caps: Hair Heat Caps; Hair Steamers
pt-PT: Saúde e beleza > Cuidado pessoal > Cuidado do cabelo > Vaporizadores e toucas térmicas para o cabelo: Toucas térmicas para cabelo; Vaporizadores capilares
nl: Gezondheid en persoonlijke verzorging > Persoonlijke verzorging > Haarverzorging > Haarstomers en droogkappen: Haar warmtemutsen; Haar stoomers
sl-SI: Zdravje in lepota > Osebna nega > Nega las > Parni aparati za lase in aparati za segrevanje las: Grevalne kape za lase; Parni aparati za lase
hu: Egészség és szépség > Személyes gondoskodás > Hajápolás > Hajpárolók és melegítősapkák: Hajmelegítő sapkák; Hajgőzölők
cs: Zdraví a krása > Osobní péče > Péče o vlasy > Napařovače vlasů a termické čepice: Tepelné čepice na vlasy; Vlasové parní přístroje
el: Υγεία & ομορφιά > Προσωπική φροντίδα > Περιποίηση μαλλιών > Στεγνωτήρες μαλλιών με ατμό & θερμαινόμενα σκουφάκια: Θερμικοί σκούφοι μαλλιών; Ατμοποιητές μαλλιών
fi: Terveys ja kauneus > Henkilökohtainen hygienia > Hiustenhoito > Hiusten höyry- ja lämpökuvut: Hiusten lämpömyssy; Hiushöyrykone
ja: 美容・健康 > 衛生日用品 > ヘアケア用品 > ヘアスチーマー・ヒートキャップ: ヘアヒートキャップ; ヘアスチーマー
pl: Zdrowie i uroda > Higiena osobista > Pielęgnacja włosów > Podgrzewacze i czapki podgrzewające do włosów: Czepki termiczne do włosów; Nawilżacze parowe do włosów
de: Gesundheit & Schönheit > Körperpflege > Haarkosmetik > Trockenhauben: Haardampfhauben; Haardampfer
it: Salute e bellezza > Cura della persona > Cura dei capelli > Caschi da parrucchiere: Cuffie termiche per capelli; Vaporizzatori per capelli
fr: Santé et beauté > Hygiène personnelle > Soin des cheveux > Appareils vapeur et bonnets chauffants pour cheveux: Bonnets chauffants pour cheveux; Appareils vapeur pour cheveux
tr: Sağlık ve Güzellik > Kişisel Bakım > Saç Bakımı > Saç Buhar Makineleri ve Isıtma Başlıkları: Saç Isıtma Boneleri; Saç Buharlayıcılar
sv: Skönhet och hälsa > Personlig vård > Hårvård > Värmeplattor och ångprodukter för hår: Värmehattar för hår; Ångare för hår
ru: Красота и здоровье > Личная гигиена и уход за собой > Уход за волосами > Вапоризаторы и термошапки для волос: Термошапки для волос; Паровые аппараты для волос
da: Sundhed og skønhed > Personlig pleje > Hårpleje > Dampning af hår og vamehætter: Hårvarmehætter; Hårdampere
es: Salud y belleza > Cuidado personal > Cuidado capilar > Vaporizadores para el cabello y gorros térmicos: Gorros térmicos capilares; Vaporizadores capilares
zh-CN: 保健/美容/卫生/护理 > 个人护理 > 头发护理 > 烫发焗油帽/定型机: 加热帽; 护发蒸汽机
vi: Sức khỏe và sắc đẹp > Sản phẩm chăm sóc cá nhân > Chăm sóc tóc > Thiết bị hấp tóc & mũ hấp tóc: Mũ hấp tóc nhiệt; Máy hấp tóc
hr-HR: Zdravlje i ljepota > Osobna njega > Njega kose > Haube za kosu i toplinske kape: Termalne kape za kosu; Parne kupelji za kosu
lt-LT: Sveikata ir grožis > Asmeninė priežiūra > Plaukų priežiūra > Plaukų garintuvai ir kaitinimo kepurės: Plaukų šilumos kepuraitės; Plaukų garintuvai
nb: Skjønnhet og helse > Personlig pleie > Hårpleie > Hårsteamere og varmehetter: Hårvarmehetter; Hårdampere
zh-TW: 保健與美容 > 個人保養 > 頭髮保養 > 蒸氣護髮機/護髮帽: 髮型加熱帽; 髮型蒸氣機
bg-BG: Здраве и красота > Лична грижа > Грижа за косата > Уреди за запарване на коса и термо шапки: Термошапки за коса; Уреди за парна баня за коса
sk-SK: Zdravie a krása > Osobná starostlivosť > Starostlivosť o vlasy > Naparovače vlasov a čiapky na trvalú: Tepelné čiapky na vlasy; Parné naparovače vlasov